【裁判字號】    95,上訴,693
【裁判日期】    950426
【裁判案由】    違反槍砲彈藥刀械管制條例
【裁判全文】
臺灣高等法院刑事判決                 95年度上訴字第693號
上  訴  人  臺灣桃園地方法院檢察署檢察官
被      告  甲○○
            乙○○
                    （另案於台灣台北監獄執行中）
共      同
指定辯護人  本院公設辯護人李廣澤
上列上訴人因被告違反槍砲彈藥刀械管制條例案件，不服臺灣桃
園地方法院94年度訴字第309號，中華民國94年12月21日第一審
判決（起訴案號：臺灣桃園地方法院檢察署93年度偵字第8453號
），提起上訴，本院判決如下：
    主  文
上訴駁回。
    事  實
一、甲○○與乙○○係朋友關係。民國93年3月24日左右，甲○
    ○即借住在乙○○位於桃園縣平鎮市○○路5巷25弄13衖1號
    住處，與乙○○同睡在該處2樓房間，並共用同一衣櫥。同
    年月27日，甲○○再帶同其女友胡小芳借住乙○○上開住處
    ，當晚起即與胡小芳同睡在乙○○之隔壁房間，惟仍與乙○
    ○共用同一衣櫥。同年月28日晚間11時許，在乙○○上開住
    處，甲○○明知受其真實姓名年籍不詳之友人「古聖斌」、
    「鄭鴻泰」（音譯）所託，代為保管之以1只黑色手提包裝
    放者係仿FN廠半自動手槍製造換裝土造金屬槍管改造而成之
    可發射子彈具有殺傷力之改造玩具手槍1枝（含彈匣1個，槍
    枝管制編號0000000000）、不具殺傷力之子彈2顆，另1只黑
    色手提包裝放者係不具殺傷力之子彈1顆，竟應允之，且未
    經乙○○（另為無罪判決，詳如後述）同意，即將該只裝放
    前揭具殺傷力之槍枝1枝及不具殺傷力之子彈2顆之黑色手提
    包，寄藏在其與乙○○共用之衣櫥內而持有之。另只裝放前
    揭不具殺傷力子彈1顆之黑色手提包則放置在其與胡小芳同
    睡房間桌子抽屜內。期間，甲○○復自該衣櫥內取出前揭黑
    色手提包內之槍枝及子彈，把玩予胡小芳觀看後再放回衣櫥
    。同年月30日下午4時20分許，為警據報循線至乙○○上開
    住處查緝，適遇乙○○、甲○○、胡小芳正欲外出，即上前
    盤查，因乙○○未帶證件，遂帶同警方進入其上開住處房間
    拿取證件，為警方目視查覺乙○○房間半掩之衣櫥內有一可
    疑黑色皮包，經乙○○自行將該黑色手提包打開供警方查看
    ，而查覺內置有前揭具殺傷力之改造玩具手槍1枝（含彈匣1
    個，槍枝管制編號0000000000）及不具殺傷力之子彈2顆，
    再經乙○○同意警方搜索其住處，又在乙○○隔壁房間即甲
    ○○與胡小芳同睡之房間內，查獲另以黑色手提包裝放之不
    具殺傷力之子彈1顆（上開3顆子彈，其中1顆後經鑑定試射
    ，僅餘空彈殼，已不具子彈外型），始查悉上情。
二、案經桃園縣政府警察局中壢分局報告臺灣桃園地方法院檢察
    署檢察官偵查起訴。
    理  由
壹、有罪部分：
一、本件認定事實所引用之本件卷內所有卷證資料（包含人證與
    文書證據、物證等證據），並無證據證明係公務員違背法定
    程序所取得，且當事人於審判期日均就本院所提示之卷證資
    料陳明沒有意見，又本件被告以外之人於審判外之陳述，亦
    無刑事訴訟法第159條之1至之3所規定之不得作為證據之情
    形，且卷內之文書證據，亦無刑事訴訟法第159條之4之顯有
    不可信之情況與不得作為證據之情形，則依刑事訴訟法第15
    9條至159條之5之規定，本件認定事實所引用之本件卷證所
    有證據（包含人證與文書證據、物證等證據），均認為有證
    據能力，合先敘明。
二、查被告甲○○於93年3月2日，在乙○○上開住處，明知受「
    古聖斌」、「鄭鴻泰」所託，代為保管之前揭以1黑色手提
    包裝放者係可發射子彈具有殺傷力之改造玩具手槍1枝（含
    彈匣1個，槍枝管制編號0000000000）、不具殺傷力之子彈2
    顆，另以1黑色手提包裝放者係不具殺傷力之子彈1顆（以上
    3顆子彈，其中1顆後經鑑定試射，僅餘空彈殼，已不具子彈
    外型），仍應允之，並將該只裝有前開具殺傷力之槍枝及不
    具殺傷力之子彈2顆之黑色手提包，藏放於其與乙○○共用
    之房間衣櫥內。期間，甲○○復自該衣櫥內取出前揭黑色手
    提包，將手提包內之槍枝及子彈取出把玩予胡小芳觀看後再
    放回衣櫥。同年3月30日下午4時20分許，為警據報循線至乙
    ○○上開住處查緝，適遇乙○○、甲○○、胡小芳正欲外出
    ，即上前盤查，因乙○○未帶證件，遂帶同警方進入其上開
    住處房間拿取證件，為警方目視查覺乙○○房間半掩之衣櫥
    內有一可疑黑色皮包，經乙○○自行將該黑色手提包打開供
    警方查看，而查覺內置有前揭具殺傷力之改造玩具手槍1枝
    （含彈匣1個，槍枝管制編號0000000000）及不具殺傷力之
    子彈2顆，再經乙○○同意警方搜索其住處，又在乙○○隔
    壁房間即甲○○與胡小芳同睡之房間內，再查獲以黑色手提
    包裝放之不具殺傷力之子彈1顆等各情，業據被告甲○○於
    原審羈押訊問時及審理時均坦認不諱（見原審卷(一)第131頁
    、原審卷(二)第84頁），並經證人胡小芳於警詢、偵查及原審
    審理時，證人即查獲本案員警任清賢於原審審理時到庭證述
    屬實（見93年度核退字第1184號卷第24頁、93年度偵字第84
    53號卷第21至23頁、原審卷(一)第64、65頁、原審卷(二)第15頁
    ）。又扣案前揭槍枝及子彈，經送請內政部警政署刑事警察
    局以性能檢驗法及試射法鑑驗結果，認送鑑改造手槍1枝（
    含彈匣1個，槍枝管制編號0000000000），係仿FN廠半自動
    手槍製造之金屬玩具手槍，換裝土造金屬槍管改造而成之改
    造手槍，機械性能良好，可擊發適用之子彈，認具殺傷力；
    另送鑑土造子彈3顆，經採樣1顆試射無法擊發，認不具殺傷
    力，有內政部警政署刑事警察局93年4月14日刑鑑字第09300
    77093號槍彈鑑定書1份在卷足憑。此外，復有桃園縣政府警
    察局中壢分局搜索扣押筆錄、扣押物品目錄表各1份、現場
    查獲贓證物照片10幀附卷可稽，及前揭具殺傷力之改造玩具
    手槍1枝、用以裝放該槍枝所用之黑色手提包1只扣案可佐，
    足徵被告甲○○前述所為不利於己之自白核與事實相符，自
    可採信。
三、又被告甲○○自承伊自93年3月24日左右，即借住在被告乙
    ○○上開住處，且與乙○○同睡一房間，並共用乙○○房間
    內之衣櫥，同年月27日起則與胡小芳改睡乙○○所睡之隔壁
    房間，惟仍與乙○○共用衣櫥等情，並經同案被告乙○○供
    述在卷，堪認被告甲○○在借住乙○○前開住處期間，就乙
    ○○所睡房間內之衣櫥，亦為其實力支配所及處所，是被告
    甲○○將受寄之前開具殺傷力之槍枝連同黑色手提包，代為
    藏放在同案被告乙○○上開住處房間衣櫥內，其主觀上顯有
    將該受寄之槍枝置於自己實力支配之下之「寄藏」意思存在
    至明。
四、被告甲○○雖於原審審理時一度辯稱：扣案槍枝及子彈係「
    鄭鴻泰」及「古聖斌」的，他們到乙○○住處喝酒，伊和乙
    ○○都喝醉了，剩鄭鴻泰及古聖斌，他們就自己將槍枝及子
    彈藏在乙○○家裡的衣櫥內，伊發現後，就馬上聯絡古聖斌
    ，他們說要過來拿，但還沒有來拿，就被警察查獲了云云。
    惟查：
  (1)被告甲○○至今始終無法提出其所指「鄭鴻泰」該人之年籍
    資料以供原審調查審究，而原審依其所指「古聖斌」該人之
    年籍資料，予以傳喚、拘提均無著，亦有原審送達證書、拘
    票及報告書各1紙在卷可參，以致無從就被告所指「鄭鴻泰
    」、「古聖斌」2人進一步查證虛實。
  (2)然觀諸證人胡小芳於警詢時證稱：「為警查獲2個手提包及
    手槍、子彈3顆都是甲○○的」等語（見93年度偵字第8453
    號卷第22頁）、於偵查中證稱：「有看見甲○○把玩扣案槍
    彈，在查獲地點我和他睡的房間，楊有拿出來給我看，我嚇
    一跳，當時他有裝1顆子彈到彈匣內，把玩給我看；我只有
    看到槍彈用1個黑色手提袋裝著」、「當時我在乙○○家因
    牙痛發燒，甲○○叫我，但我不理他一直睡，他拿槍出來給
    我看，我嚇一跳，之後甲○○就連1個包包拿去乙○○房間
    ，我被抓時他叫我將案子擔起來，但是乙○○叫我誠實講，
    他說槍確實是甲○○的」等語（見93年度核退字第1184號卷
    第23頁、93年度偵字第8453號卷第85、86頁），於原審審理
    時復到庭證稱：「查獲前3天，甲○○帶我去乙○○住處時
    ，我生病發燒，但是甲○○有把我叫醒，從1個黑色包包拿
    出1 把槍給我看，並且在手中把玩給我看，這是去到該處隔
    一天的事，甲○○是從乙○○的房間拿出來給我看，把玩完
    畢後又放回乙○○房間，沒有93年3月29日晚上甲○○帶其
    他朋友至乙○○住處喝酒的事，但是被抓的時候，甲○○有
    叫我說，如果警察問的時候，就回答3月29日他有帶朋友至
    乙○○家喝酒；扣案手槍、子彈及皮包2個是甲○○的」等
    語明確（見原審卷(一)第64、65頁），而證人胡小芳在本件為
    警查獲當時，係被告甲○○女友，2人且同居於乙○○上開
    住處，業經被告甲○○及證人胡小芳供證甚明，其與被告甲
    ○○間情誼匪淺且利害關係一致，衡情證人胡小芳自無任意
    編造情節而誣陷被告甲○○之理。證人胡小芳前開所證各節
    ，堪信屬實。則對照證人胡小芳前開所證各情，被告甲○○
    前揭所辯是否屬實，實堪置疑。
  (3)再觀之裝有前開改造手槍及子彈2顆之黑色手提包，係在被
    告甲○○與乙○○共用之衣櫥內查獲，另裝有子彈1顆之黑
    色手提包係在被告甲○○與胡小芳同居之房間桌子抽屜內查
    獲，為被告甲○○所不否認。衡諸上開等物查獲之地點，同
    為被告甲○○在借住乙○○住處期間其平日睡覺、生活作息
    及實力支配所及之場所，被告甲○○所指「鄭鴻泰」、「古
    聖斌」能否在未經甲○○同意任意進入並分別藏放上開等物
    ，已非無疑，且「鄭鴻泰」、「古聖斌」何不將上開槍彈共
    同藏置於一處，以方便日後取回，豈有將之拆散分置2處，
    復故意藏放在甲○○或乙○○能輕易查覺之衣櫥及桌子抽屜
    之理？況前開裝放子彈1顆之黑色手提包內同時放有被告甲
    ○○所有之筆記本及其母親花蓮南京郵局郵政存簿（見93年
    度偵字第8453號卷第16頁反面），被告甲○○辯稱係「鄭鴻
    泰」、「古聖斌」自行藏放的，伊事前不知情云云，難認實
    在。再者，被告甲○○亦不否認其有如證人胡小芳所指將扣
    案槍枝自衣櫥內取出給胡小芳看一節（見原審卷(二)第16頁）
    ，則依此情，苟若前開改造槍枝係「鄭鴻泰」、「古聖斌」
    在未告知甲○○之情況下自行藏放在衣櫥內，衡情被告甲○
    ○在事後發現遭該2人藏放槍枝在衣櫥內，其隱匿該情並待
    「鄭鴻泰」、「古聖斌」前來取回以免遭牽累猶恐不及，又
    焉有自衣櫥內取出槍枝大肆把玩予胡小芳觀看，增加該違禁
    物槍枝曝光之理，猶有進者，又豈有在把玩槍枝之後，又若
    無其事地再放回衣櫥之異常之舉。綜析被告既已坦認上開犯
    行不諱，佐以證人胡小芳前開所述情節，及上開改造玩具手
    槍係在被告甲○○實力支配所及之衣櫥內所查獲，併上開裝
    有子彈1顆之黑色手提包復在甲○○與胡小芳共居之房間桌
    子抽屜內查獲等客觀事證，已足堪認定扣案前揭具殺傷力之
    改造玩具手槍，確係被告甲○○於93年3月28日，在乙○○
    上開住處，受「古聖斌」、「鄭鴻泰」所託，代為保管而藏
    放在其與乙○○共用之房間衣櫥內一節無訛，被告甲○○前
    開所辯，顯係臨訟卸責之詞，不足採信。
五、綜述，本件被告甲○○未經許可，寄藏可發射子彈具有殺傷
    力之前揭改造槍枝之犯行，事證明確，堪以認定，應依法論
    科。
六、按被告甲○○行為後，槍砲彈藥刀械管制條例業於94年1月
    26日修正公布，並於同年1月28日生效，將該條例原第11條
    第4項之「未經許可，寄藏第四條第一項第一款所稱其他可
    發射金屬或子彈具有殺傷力之各式槍砲者，處一年以上七年
    以下有期徒刑，併科新臺幣七百萬元以下罰金」規定刪除，
    而移列於該條例第8條第4項，規定為「未經許可，寄藏第四
    條第一項第一款所稱其他可發射金屬或子彈具有殺傷力之各
    式槍砲者，處三年以上十年以下有期徒刑，併科新臺幣七百
    萬元以下罰金」。比較該條例修正前第11條第4項及修正後
    第8條第4項之規定，以修正前之槍砲彈藥刀械管制條例第11
    條第4項之規定，有利於被告，依刑法第2條第1項但書之規
    定，自應適用舊法之規定。核被告甲○○所為，係犯修正前
    槍砲彈藥刀械管制條例第11條第4項之未經許可，寄藏可發
    射子彈具有殺傷力之槍枝罪（按原起訴意旨認被告甲○○係
    犯修正前該條例第11條第4項之未經許可，持有可發射子彈
    具有殺傷力之槍枝罪，惟經公訴檢察官當庭更正被告甲○○
    係犯該條例第11條第4項之未經許可，寄藏可發射子彈具有
    殺傷力之槍枝罪，見原審卷(一)第51頁）。被告甲○○受託寄
    藏改造手槍而持有改造手槍之低度行為，為寄藏改造手槍之
    高度行為所吸收，不另論罪。又公訴意旨認被告甲○○前述
    犯行，與被告乙○○間有犯意聯絡及行為分擔，為共同正犯
    一節，惟經調查審認結果，認並無證據證明被告乙○○有何
    公訴意旨所指與被告甲○○共犯上開未經許可寄藏可發射子
    彈具有殺傷力之槍枝罪（詳如後述），公訴意旨前開所指，
    尚有誤會，附此敘明。原審適用修正前槍砲彈藥刀械管制條
    例第11條第4項，刑法第11條前段、第2條第1項但書、第42
    條第2項、第38條第1項第1款，罰金罰鍰提高標準條例第2條
    ，審酌被告之素行（有卷附本院被告前案紀錄表可參）、智
    識程度、犯罪之動機、目的、手段、所寄藏係改造手槍，造
    成對他人之人身安全及社會治安之潛在危險，寄藏該槍枝之
    時間尚短，及未持該槍枝犯案而造成實害，併其犯後終坦認
    犯行，態度尚佳等一切情狀，量處有期徒刑壹年，併科罰金
    新臺幣陸萬元，並就罰金部分諭知易服勞役之折算標準。又
    扣案之仿FN廠半自動手槍製造之金屬玩具手槍，換裝土造金
    屬槍管改造而成之改造玩具手槍1枝（含彈匣1個，槍枝管制
    編號0000000000），係違禁物，應依刑法第38條第1項第1款
    規定沒收。至扣案之子彈3顆，經送請內政部刑事警察局採
    樣試射結果，因無法擊發，而認不具殺傷力，有前述內政部
    警政署刑事警察局槍彈鑑定書附卷可稽，即非可供槍枝使用
    具殺傷力之子彈；又扣案之黑色手提包2只，其中1只雖係用
    以供被告甲○○裝放前揭具殺傷力之槍枝，以利寄藏槍枝所
    用，惟係「鄭鴻泰」、「古聖斌」連同槍枝攜帶前來而屬渠
    等所有，非被告甲○○所有，另1只係供裝放前揭不具殺傷
    力之子彈所用，與本件被告甲○○所犯上開犯行並無何關連
    ，以上之物又均非屬違禁物，顯乏沒收之依據，均不為沒收
    之諭知。經核認事用法並無違誤，量刑亦稱妥適。檢察官上
    訴意旨略以：93年3月29日晚上並無被告2人所述有被告甲○
    ○帶同友人至被告乙○○住處飲酒之事，惟在為警查獲之際
    ，被告甲○○曾要求胡小芳，若警察問起，要回答93年3月
    29日其有帶友人至乙○○家喝酒等情，而認被告甲○○應成
    立持有槍枝罪，原審在基礎事實同一之情形下，應變更公訴
    檢察官所特定之起訴法條，始為適法云云。惟查，證人胡小
    芳於原審時已證稱：當晚其與被告甲○○去喝酒，之後被告
    甲○○帶其至被告乙○○家時因生病發燒都在昏睡等語，則
    當天，證人胡小芳在生病發燒又酒醉之情況下對於被告甲○
    ○有無帶同友人至被告乙○○住處飲酒一事能否清楚記得，
    非無疑問，然被告甲○○既已供明上開槍彈係「鄭鴻泰」、
    「古聖斌」所交付受寄，即應成立寄藏槍枝罪，而非單純持
    有槍枝罪。公訴人上訴意旨認應成立非法持有槍枝罪嫌，為
    無理由，上訴應予駁回。
貳、無罪部分：
一、公訴意旨另以︰被告乙○○明知可發射子彈具有殺傷力之改
    造槍枝，非經主管機關許可，不得持有、寄藏之，竟於93年
    3月下旬某日，與被告甲○○共同將前揭可發射子彈具有殺
    傷力之槍枝（含彈匣1個，槍枝管制編號0000000000），藏
    放於桃園縣平鎮市○○路5巷25弄13衖1號乙○○住處，而共
    同持有前開槍枝。嗣於93年3月30日下午4時20分許，在上址
    為警查獲，並扣得上開改造手槍1枝。因認被告乙○○涉犯
    修正前槍砲彈藥刀械管制條例第11條第4項之未經許可寄藏
    可發射子彈具殺傷力之槍枝罪嫌云云（按原起訴意旨認被告
    乙○○係犯修正前該條例第11條第4項之未經許可，持有可
    發射子彈具有殺傷力之槍枝罪，惟經公訴檢察官當庭更正被
    告係犯該條例第11條第4項之未經許可，寄藏可發射子彈具
    有殺傷力之槍枝罪，見原審卷(一)第51頁，已如前述）。
二、按犯罪事實應依證據認定之，無證據不得認定犯罪事實，又
    不能證明被告犯罪者，應諭知無罪之判決，刑事訴訟法第15
    4條第2項、第301條第1項分別定有明文。又按刑事訴訟法上
    所謂認定犯罪事實之證據，係指足以認定被告確有犯罪行為
    之積極證據而言，如未能發現相當證據或證據不足以證明，
    自不得以推測或擬制之方法，以為裁判之基礎，最高法院29
    年上字第3105號及40年臺上字第86號分別著有判例；認定不
    利於被告之事實，須依積極證據，苟積極證據不足為不利於
    被告事實之認定，即應為有利於被告之認定，更不必有何有
    利之證據，最高法院30年上字第816 號判例可資參照。次依
    最高法院40年臺上字第86號、76年臺上字第4986號判例意旨
    ，認定犯罪事實，所憑之證據，雖不以直接證據為限，間接
    證據亦包括在內，然無論直接或間接證據，其為訴訟上之證
    明，須於通常一般之人均不致於有所懷疑，而得確信其為真
    實之程度者，始得據之為有罪之認定，倘其證明尚未達到此
    一程度，而有合理性懷疑之存在時，即無從為有罪之認定。
    再按，槍砲彈藥刀械管制條例中所規定之「寄藏」槍枝或子
    彈，係指受寄他人之槍枝或子彈，代為隱藏而言，故受寄人
    主觀上係有將該受寄之物置於自己實力支配之下之意思存在
    。
三、公訴意旨認被告乙○○涉犯前揭犯罪，係以證人胡小芳之證
    述；扣案之槍枝經送請內政部警政署刑事警察局鑑定結果認
    係可發射子彈具有殺傷力之改造槍枝；扣案槍枝係在被告乙
    ○○前開住處房間內之衣櫥內所查獲等證據為其主要論據。
    訊據被告乙○○堅決否認有何前揭未經許可寄藏可發射子彈
    具殺傷力之槍枝之犯罪情事，辯稱：查獲前甲○○即來借住
    伊上開住處，並跟伊住在同一房間，共用同一衣櫥，扣案槍
    枝係甲○○的朋友「阿泰」的，伊有看到他帶黑色手提包來
    伊住處，後來伊先去睡覺，伊不知道黑色手提包內有槍枝，
    扣案槍枝係甲○○自行藏放在伊上開住處房間之衣櫥內，伊
    並無寄藏該槍枝之意等語。
四、經查：
  (一)被告乙○○固不否認有於前開時、地，為警在伊上開住處房
    間衣櫥內查獲前開改造手槍之情事，惟自警詢、偵查、原審
    至本院審理時，始終否認有寄藏或持有扣案槍枝之犯行。查
    被告乙○○自警詢、偵查、原審至本院審理時，始終一致供
    述為警查獲之黑色手提包是甲○○朋友「阿泰」帶至伊住處
    的，伊不知道該手提袋內有槍，亦不知該黑色手提袋藏放在
    伊房間衣櫥內等各節內容均相符（見93年度偵字第8453 號
    卷第頁、93年度核退字第1184號卷第22頁、原審卷(一)第99
    頁、本院卷第37頁反面、第39頁），且同案被告甲○○自警
    詢至本院審理時，從未供述被告乙○○有何與伊共同寄藏或
    持有前揭槍枝之故意及行為，且於本院審理時復供稱乙○○
    不知道這件事（指扣案槍枝之事）等語明確（見本院卷第37
    頁），核與被告乙○○所辯亦相吻合，被告乙○○前開所辯
    尚難認有何不實之處。
  (二)又證人胡小芳於警詢、偵查中僅指證扣案槍枝係被告甲○○
    所持有，及甲○○有持該槍枝在其面前把玩之情，未見有何
    指述被告乙○○寄藏上開改造手槍，或與甲○○共同寄藏槍
    枝之犯行。而於偵查中經檢察官詢以：查獲之槍彈與乙○○
    有無關係？，證人胡小芳並證稱：「這我不知道，要問乙○
    ○」等語（見93年度偵字第8453號卷第86頁），惟於原審審
    理時則又改稱：「乙○○他知道他房間裡有槍，乙○○有跟
    我講過甲○○有放1把槍在他房間，他知道這件事」云云（
    見原審卷(一)第65頁），前後證述矛盾不一，已難遽認證人胡
    小芳就有關被告乙○○有無寄藏本案槍枝之證詞何者為真。
    況證人胡小芳自承其自與甲○○至乙○○上開住處暫住起，
    除甲○○有將其叫醒把玩上開槍枝供其觀看外，其餘時間均
    因發燒而呈昏睡狀態（見原審卷(一)第64頁），稽此，證人胡
    小芳就93年3月28日，甲○○之友人「鄭鴻泰」、「古聖斌
    」如何將上開槍枝寄託甲○○保管，及甲○○如何寄藏上開
    槍枝、甚或被告乙○○如何有與甲○○共同寄藏槍枝等情，
    本即難認其能確實知悉，此由證人胡小芳所證情節多與同案
    被告甲○○有持上開槍枝在其面前把玩有關即可證。而況，
    證人胡小芳於原審審理時所證乙○○知道衣櫥內有槍一節，
    復與同案被告甲○○於本院審理時所證乙○○不知道槍枝之
    事相佐，綜上所陳，證人胡小芳前開所證情節，尚難採認為
    不利被告乙○○之證據。公訴意旨認證人胡小芳證詞可資認
    定被告乙○○有寄藏槍枝犯行，顯有誤會。
  (三)又公訴意旨認扣案改造槍枝既係在被告乙○○上開住處房間
    衣櫥內所查獲，而認被告乙○○有寄藏槍枝犯行云云。惟按
    ，綜合上開各客觀事證，已認定扣案槍枝係同案被告甲○○
    受其友人「鄭鴻泰」、「古聖斌」所託，而寄藏在乙○○之
    衣櫥內等情，已如前述，而同案被告甲○○復供稱被告乙○
    ○並不知道「鄭鴻泰」、「古聖斌」有寄託槍枝之事，參諸
    同案被告甲○○自93年3月24日左右起，即借住在被告乙○
    ○上開住處，且與乙○○共用衣櫥之事實，足見同案被告甲
    ○○自與被告乙○○同享有該衣櫥之實力支配權，從而，同
    案被告甲○○在受託寄藏前開槍枝時，為恐被告乙○○不悅
    或拒絕，而隱瞞被告乙○○自行藏放在其實力支配所及之該
    衣櫥，衡情並非不可能之事。又縱因該衣櫥為被告乙○○所
    使用，其事後亦能查覺或知悉此事，然前開槍枝係裝放於黑
    色手提包內再藏放於衣櫥，若非刻意打開該手提包未必能知
    悉內裝有槍枝，而在當時同案被告甲○○既與乙○○共用該
    衣櫥，被告乙○○主觀上認係甲○○之物而未加理會或深究
    ，尚與常情無違。被告乙○○辯稱伊不知道該黑色手提包內
    裝有槍枝一節，即非無據。再縱被告乙○○對槍枝放置於房
    間衣櫥內知情，但此知情，是否即與被告甲○○具有共同寄
    藏或持有該槍彈之犯意聯絡，仍非無疑，此由上開槍枝係「
    鄭鴻泰」、「古聖斌」託寄予被告甲○○保管藏放，而非交
    予被告乙○○持有或寄藏可知。再參酌該衣櫥內藏有上開槍
    枝而未有報案或其他撇清關係之舉，其為免遭無謂牽連而未
    報案，核屬於一般社會上通念，且被告乙○○於警詢時即供
    述該只黑色手提包應係甲○○友人「阿泰」帶至伊住處，是
    如被告乙○○向警方報案亦唯恐可能遭到「阿泰」報復，而
    心生畏懼以致未主動報案，亦屬事理之常，實難因之遽以推
    論被告乙○○主觀上即有將該槍枝置於自己實力支配之下之
    意思存在，而推認其有寄藏或持有該槍枝之犯意存在。
  (四)至檢察官所提之內政部警政署刑事警察局93年4月14日刑鑑
    字第0930077093號槍彈鑑定書，亦僅能證明確有在被告乙○
    ○住處房間之衣櫥內查獲本案具殺傷力之槍枝，尚難證明被
    告乙○○主觀上即有寄藏或持有槍枝之犯意。
  (五)綜上所述，被告乙○○自始否認扣案槍枝為其所持有及寄藏
    之情，證人胡小芳所為不利於被告之陳述，則矛盾不一而有
    瑕疵，尚難採為被告有罪之證據，而本件公訴人所提證據，
    於訴訟上之證明，復尚未達於通常一般之人均不至有所懷疑
    ，而得確信其為真實之程度，既有合理之懷疑存在，即無從
    使本院為有罪之確信，是被告乙○○前開所辯各節等語，尚
    可憑信。此外，復查無其他積極證據足認被告乙○○有何公
    訴意旨所指違反槍砲彈藥刀械管制條例之犯行，揆諸首揭法
    條及判例意旨所示，既不能證明被告乙○○犯罪，原審因而
    為被告無罪之判決，核無不合。檢察官上訴意旨仍以被告乙
    ○○明知被告甲○○將槍枝放置於其臥房衣櫃內，而未表示
    反對之意思，應成立共同持有或幫助持有或寄藏槍枝之罪云
    云。經查，被告乙○○對槍枝放置於房間衣櫥內並不知情，
    亦無與被告甲○○具有共同寄藏該槍彈之犯意聯絡，已如前
    述，且卷內並無積極證據可茲證明被告乙○○有與被告甲○
    ○共同寄藏或幫助被告甲○○寄藏槍枝之犯意，此與法定寄
    藏槍枝或幫助寄藏槍枝罪之構成要件有間，是檢察官仍執前
    詞而認被告犯罪，指摘原判決不當，核無理由，應予駁回。
據上論斷，應依刑事訴訟法第368條，判決如主文。
本案經檢察官侯千姬到庭執行職務。
中    華    民    國    95    年    4     月    26    日
                  刑事第十四庭  審判長法  官  蘇隆惠
                                      法  官  林秀鳳
                                      法  官  林瑞斌
以上正本證明與原本無異。
檢察官及甲○○部分如不服本判決，應於收受送達後十日內向本
院提出上訴書狀，其未敘述上訴之理由者並得於提起上訴後十日
內向本院補提理由書（均須按他造當事人之人數附繕本）。
                                      書記官  顧哲瑜
中    華    民    國    95    年    4     月    27    日
附錄本案論罪科刑法條全文
修正前槍砲彈藥刀械管制條例第11條
未經許可，製造、販賣或運輸第4條第1項第1款所稱其他可發射
金屬或子彈具有殺傷力之各式槍砲者，處5年以上有期徒刑，併
科新臺幣1千萬元以下罰金。
未經許可，轉讓、出租或出借前項所列槍砲者，處3年以上10年
以下有期徒刑，併科新臺幣7百萬元以下罰金。
意圖供自己或他人犯罪之用，而犯前2項之罪者，處無期徒刑或
7年以上有期徒刑，併科新臺幣1千萬元以下罰金。
未經許可，持有、寄藏或意圖販賣而陳列第一項所列槍砲者，處
1年以上7年以下有期徒刑，併科新臺幣7百萬元以下罰金。
第1項至第3項之未遂犯罰之。


司法院資訊處製作；財團法人民間司法改革基金會備份。
